# 求助从控制转为可供出售金融资产（三无）的处理问题

提问人：myway0805 时间：2015-09-18 11:07:34
也就是从成本法（控制）转为成本法（三无）的处理，例子如下： A公司原本持有B公司50%的股权，为子公司。本年处置41%的股权，作价 4100 万。 那么剩余的9%股权在个别报表和合并报表怎么处理呢？ 查阅了各种资料没有找到结果，求助各位老师帮忙，谢谢。@chenyiwei

回答人：chenyiwei
个别报表层面：按《企业会计准则第 2 号——长期股权投资（ 2014 年修订）》第十五条第二款处理：投资方因处置部分权益性投资等原因丧失了对被投资单位的控制的，在编制个别财务报表时，处置后的剩余股权能够对被投资单位实施共同控制或施加重大影响的，应当改按权益法核算，并对该剩余股权视同自取得时即采用权益法核算进行调整；处置后的剩余股权不能对被投资单位实施共同控制或施加重大影响的，应当改按《企业会计准则第 22 号——金融工具确认和计量》的有关规定进行会计处理，其在丧失控制之日的公允价值与账面价值间的差额计入当期损益。在编制合并财务报表时，应当按照《企业会计准则第 33 号——合并财务报表》的有关规定进行会计处理。
合并报表层面：按《企业会计准则第 33 号——合并财务报表（ 2014 年修订）》第五十条处理：企业因处置部分股权投资等原因丧失了对被投资方的控制权的，在编制合并财务报表时，对于剩余股权，应当按照其在丧失控制权日的公允价值进行重新计量。处置股权取得的对价与剩余股权公允价值之和，减去按原持股比例计算应享有原有子公司自购买日或合并日开始持续计算的净资产的份额之间的差额，计入丧失控制权当期的投资收益，同时冲减商誉。与原有子公司股权投资相关的其他综合收益等，应当在丧失控制权时转为当期投资收益。
无论在个别报表还是合并报表层面，剩余的“三无”股权投资均应转为金融资产核算，按丧失控制权之日的公允价值重新计量这部分剩余股权投资（视同金融资产的初始确认），剩余股权的公允价值与原长期股权投资中该部分的账面价值（个别报表层面）或对应的净资产账面价值（合并报表层面）的差额，即剩余股权的重新计量收益，应确认为投资收益。

提问人：myway0805 时间：2015-09-23 13:16:53
感谢陈老师解答，有以下不明白 这里处置时候收到的对价可以视同为公允价值吗？ 三无的可供出售金融资产不是还是应该按照成本法进行后续计量吗？

回答人：chenyiwei
1 、一般可以根据处置对价按比例推算剩余股权的公允价值； 2 、这里的公允价值是用于初始计量的，也是后续成本法计量的新的成本基础，所以此处的公允价值调整和后续的成本法计量并不矛盾。